# 请求陈版，关于企业研究开发费用如何账务处理问题

提问人：cjzhangyong 时间：2014-04-04 14:56:38
A企业（高新技术企业），B研发项目 有立项决议书，预算等资料，是为研究新产品，满足企业自有产品空缺，研发周期 2011 年-2013 年，发生研发材料 100 人工 50 折旧及摊销 50 ， 情况如下： 1 、研发完成后，成功生产出成品，并申请专利，预计专利可申请成功 2 、研发完成后未成功申请专利，但可以成功生产出成品 对于情况 1 跟 2 研究开发费用发生是否先计入研发支出，如何区分费用化与资本化，现A企业发生费用都是计入管理费用-技术开发费。

回答人：chenyiwei
另外补充一点：判断研发支出的资本化／费用化，主要依据是该研发项目在经济、技术上的可行性，即为本企业带来实质性经济利益的能力。是否申请专利并不是判断研发支出应当资本化还是费用化的主要考虑因素。如果研发成功后采用非专利技术的方式予以保护，则并不影响对其未来经济利益的判断。

提问人：cjzhangyong 时间：2014-04-05 08:35:00
陈版，现在做高新技术企业，我们研发费用全部都归集到管理费用-技术研发费，有些项目通过研发（技术上可行，有足够的财务支持），能够成功研制出新产品，进行销售给企业带来经济利益，这块我们账务是否先通过研发支出归集，费用化在根据三级科目结转到管理费用技术研发费，但在高新技术企业评审中财务规范化可能存在问题。

回答人：chenyiwei
按照准则规定，恰当的处理方法是：研究阶段支出直接计入管理费用——研发费；开发支出根据是否符合资本化条件分别在“开发支出”中的不同明细科目归集，对费用化支出在期末转入管理费用——研发费。